臺灣高雄地方法院民事判決　　　　　　　　　　　　　九十年度訴字第一一八二號
　　原　　　告　太影廣告企業有限公司
　　法定代理人　甲○○
　　被　　　告　交通部民用航空站高雄國際航空站
右當事人間損害賠償事件，本院判決如左：
    主  文
原告之訴及假執行之聲請均駁回。
訴訟費用由原告負擔。
    事實及理由
一、程序方面：最高法院五十一年台上字第二七七二號判例認為台按訴狀送達後原告
    不得將原訴狀變更或追加他訴，但擴張或減縮應受判決事項之聲明者，不在此限
    ，民事訴訟法第二百五十五條第一項第三款定有明文。查原告於九十年三月二十
    一日所提出之聲請狀所聲明請求被告給付金額為新台幣二千四百六十三萬元，但
    嗣後於九十年四月十日之調解程序中，原告將訴訟標的的請求金額縮減為新台幣
    五百萬元，據前開說明其減縮訴之聲明應屬合法，合先敘明。
二、原告主張：原告於民國八十八年底以新台幣（以下同）七千三百八十八萬八千八
    百八十元標得被告國內航站大廈燈箱廣告設置權及行李手推車廣告之承包權，兩
    造於八十八年十一月二十九日所訂立之「交通部民用航空站辦理國內航站常廈燈
    箱廣告合約書」有效期限為三年。自八十九年一月一日起生效至九十一年十二月
    三十一日止。依據兩造合約之約定原告應提供共計二百輛以上之行李手推車，置
    於國內航廈供旅客使用，並取得於該行李手推車之廣告權利。而燈箱廣告之部分
    ，依合約書第一條第一項第一款約定原告取得在國內航站大廈內側牆面Ａ區、Ｂ
    區、Ｃ區、及Ｄ區設置燈箱廣告之權利，依同條項第三款則約定，原告則取得前
    述地點之廣告唯一專用權。依據兩造合約第壹拾條第三項之約定被告如有必要，
    得另行增設廣告版面，原告得優先承辦。原告放棄承辦時，被告得行招商承辦。
    即原告就上開區域被告所增設之廣告具有優先承辦權。詎料，被告竟於合約之有
    效期間，容許前開地區之商店與第三人訂立廣告合約設立如附表示所之燈箱廣告
    及櫥窗廣告（原告原主張被告違約容許設置「國軍海軍人才招募中心」廣告所生
    損害之請求業經撤回），嚴重影響違反前開合約之約定，並侵害原告前述之廣告
    唯一專用權及新增廣告之優先承辦權，致使原告受有損害二千五百五十七萬一千
    七百四十七元。此外，原告因有上開債務不履行之情事，經原告多次要求其依約
    履行義務，被告均未改善，原告乃就廣告費用之給付向被告主張同時履行抗辯權
    ，被告竟以原告八十九年十二月及九十年一月份廣告使用費為由，終止合約並對
    原告所設燈箱廣告施以斷電措施，至使原告無法對廣告客戶履行契約，因受有損
    害七百十九萬八千二百三十元。原告爰依不完全給付及侵權行為法律關係，向被
    告請求損害賠償等情，原告本得向被告請求總計三千二百七十六萬九千九百七十
    八元，但於本訴訟中，先向被告請求五百萬元，其餘金額嗣後再請求。並聲明１
    ：被告應給付原告新台幣五百萬元暨自起訴狀繕本送達被告翌日起至清償日止，
    按年息百分之五計算之利息。２：原告請准供擔保宣告假執行。
    被告則以：(一)、依兩造之合約書第一條第一款第一目約定，原告所得設置燈箱
    廣告之數量為二十七面，並以附圖及合約規定為設置燈箱廣告之依據，此為兩造
    契約主要之內容。被告已依約提供完全給付，並無不足之處，且依據上開合約，
    原告設置燈箱廣告範圍僅限於「國內航廈內側牆面四區」之內側牆面部分，對於
    「國內航廈內側牆面四區」以外之空間部分，應非合約效力所及。(二)、依兩造
    合約第十條第三款之約定意旨，必須在兩造合約期間，被告如有必要另行增設版
    面之條件下，原告始有優先承辦權。原告所主張被告違約之部分，並非被告自行
    與第三人訂立合約增設廣告，故無違反該條約定之可能。(三)、系爭合約條款第
    壹條第一項第三款，已明定被告得於合約約定廣告設置地點以外之地點設立政令
    廣告看板或商業廣告，原告不得異議。兩造間並無原告可排除前開區域已設立之
    燈箱廣告，或被告不得在上述區域設置合約以外之廣告燈箱或廣告看板之約定。
    原告謂具有「國內航站大廈」廣告之唯一專用權自屬無據。(四)原告所指如附表
    所示精品店內燈箱廣告二十二面、歐迷咖啡店上方統一飲料廣告四面及開普登精
    品店上方之泛亞電信廣告均係設於商店上方頂部之廣告，非屬兩造合約範圍所指
    之內側牆面廣告。且商店所自行設置之市招廣告，與其所營業之項目有關，被告
    亦未另行收取費用，自無違約可言等語資為抗辯。並聲明：1、駁回原告之訴。2
    、如受不利判決願供擔保免為假執行。
三、不爭執之事實：兩造對於八十八年十一月二十九日所訂立自八十九年一月一日起
    生效之「交通部民用航空站辦理國內航站大廈燈箱廣告合約書」之形式上之真正
    不為爭執，並有合約書影本附卷可查，均堪信為真實。
四、兩造之爭點：（一）、系爭合約中，原告於系爭合約第一條第一項第一款附圖所
    標示之ＡＢＣＤ四區之燈箱廣告權究限於該等區域之內側牆面，抑或及於「該等
    區域內部所有之空間範圍」？（二）、原告就Ａ、Ｂ、Ｃ、Ｄ四區是否取得設立
    燈箱廣告之唯一專用權？（三）、合約期間內被告所容許如附表所示該區域內新
    設立廣告，是否違反兩造之間有關新設立之廣告原告有優先承辦權之約定？（四
    ）、被告於九十年二月二十三日以高業 (90)字第0001632號函向原告為終止系爭
    契約之意思表示，並隨之為斷電之行為是否為合法？
五、得心證之理由：
（一）、關於系爭合約中，原告之燈箱廣告之之設置範圍之部分：原告主張：燈箱廣
        告之設置範圍依據兩造系爭合約，係以國內航站大廈內側牆面分四區（Ａ區
        、Ｂ區、Ｃ區、Ｃ區) 共計燈箱廣告二十七面。被告欲規劃新設廣告看板時
        ，必須在前述地點外找尋適當地點，故原告所取得之燈箱廣告權，範圍及於
        Ａ區、Ｂ區、Ｃ區及Ｄ區四區之所有空間內，非限於該等區域之內側牆面等
        情。被告則以：依據兩造之契約，原告之燈箱廣告設立權只限於Ａ區、Ｂ區
        、Ｃ區、Ｄ區之內側牆面上，已經固定位置之二十七面燈箱等語資為抗辯。
        按解釋意思表示，應探求當事人之真意，不得拘泥於所用辭句，民法第九十
        八條固有明文。經查：系爭合約第壹條（廣告設置範圍）第一項有關燈箱廣
        告之部分，第一款約定國內航站大廈「內側牆面」分四區（Ａ區、Ｂ區、Ｃ
        區、Ｄ區），共計設置燈箱廣告二十七面  (詳如附圖及規定)。此兩造之契
        約既以明文約定原告之燈箱廣告只限於「牆面」且已載明「內側」，足見該
        合約所載「內側牆面」係對原告廣告設置地點之特意明確約定，而非無意間
        加入之詞。且依契約附件中原告於高雄國內線機場廣告版面位置圖亦詳細標
        明該二十七面燈箱廣告所座落之位置，更依據契約附件中有關「設置燈箱廣
        告規定」「１、Ａ區：六面，燈箱規格一五○X四六○。２、Ｂ區：七面，
        燈箱規格二○○X四○○。３、Ｃ區：六面，燈箱規格二○○X三○○或一五
        ○X三○○  (以實地牆面為準)。４、Ｄ區：八面燈箱規格二○○X三○○或
        一五○X三○○ (以實地牆面為準)。」均已明確限制區域，規格及數量，並
        非泛指所有牆面原告均可設置燈箱廣告。復觀系爭契約第柒條、廣告規定事
        項之第一項約定：「乙方應就甲方指定之該四區域牆面，經甲方同意後重新
        規劃燈箱設備，共計二十七面，並力求美觀」亦再度申言，被告所指之原告
        之燈箱廣告設置範圍為「四區域之牆面」，故在解釋此一約定時，自不得再
        將原告所承包之燈箱廣告範圍擴張解釋為係Ａ、Ｂ、Ｃ、Ｄ四區內側牆面所
        包圍之三度空間範圍。原告前開主張自無足採。被告所辯兩造合約所定之廣
        告設置範圍係限於Ａ、Ｂ、Ｃ、Ｄ四區之內側牆面等語應屬可信。又原告另
        主張依據系爭契約第十條第五項，所謂增設室內空間及櫥窗或三面轉體，應
        可知原告之權利不限於牆面，而是指整個空間等情，被告則以該項應以甲方
        國內線整建為前提，且如有增設空間尚須另行計價，並非無償等語資為抗辯
        。查系爭契約第壹拾條第五項明定：「甲方（即被告）國內線航站大廈未來
        若經整建，整建後所擴大之室內空間，乙方（即原告）可重新規劃並經甲方
        核可後增設燈箱、三面轉體、LED電子看板、櫥窗或實物等廣告類型，其廣
        告增設之單價計算係以決標時燈箱每單位廣告面積金額，按二：三：三：三
        ：四之比例計算各類型廣告單位面積使用費，作為日後增設廣告之計價基準
        ，並依實際增設面積計算廣告使用費。」依此條文所定，原告得經被告核可
        後付費增設廣告之情形，係以被告國內線航站大廈未來若經整建，整建後所
        擴大之室內空間為條件，本件被告國內線航站大廈並未整建，亦無擴大之室
        內空間可言，自無此條文約定增設燈箱以外其它型式廣告之可能。兩造約定
        之設置廣告地點及型態自應依上開合約第壹條第一項之約定定之，即設置地
        點為國內航站大廈內側牆面Ａ、Ｂ、Ｃ、Ｄ區；廣告設置型態限於燈箱廣告
        。原告以「三面轉體」、「櫥窗」廣告非可設於牆面，推論合約之廣告地點
        應包含牆面以外之空間，顯非可採。
（二）、原告之燈箱廣告設置權是否具有排他性，具有唯一專用權？茲分述如下：
    １、原告主張：依據系爭契約第壹條第一項第（三）款約定，原告取得國內航站
        大廈內側牆面ＡＢＣＤ四區設置廣告之唯一專用權，第三人及被告均不得在
        上開地點設置燈箱廣告等情。被告則以：前次得標之燈箱廣告與黑星科技股
        分有限公司之廣告契約書內側牆面共有三十五面，而系爭契約僅二十七面，
        顯然被告已有八面廣告已存在系爭契約之區域範圍內，故原告並非該四區域
        之廣告設置唯一專用權人。經查系爭契約第壹條第一項第  (三)款約定「除
        前述地點外，甲方得視需要於航站大廈之適當地點，規劃設置同類型或不同
        類型之政令、交通宣導廣告看板，或商業廣告，乙方不得異議，且不得藉以
        要求減免廣告使用費。」與第壹拾條第三項「甲方如有必要，得另行增設廣
        告版面，若於合約期間內乙方得優先承辦；如乙方放棄承辦時，甲方得另行
        指商承辦之，乙方不得異議」兩條合併觀之，應解為在前述地點以外，若甲
        方另行增設廣告而影響乙方廣告之效果，則乙方不得異議，亦不得請求減少
        廣告使用費。更無可能存有排他之專用權。若在前述地點（即四區域之內側
        牆面）範圍內，甲方增設廣告版面時，乙方得優先承辦。非可謂甲方於前述
        地點不得增設廣告版面。原告之主張廣告設置之唯一專用權，顯無依據。
    ２、原告雖主張伊以新台幣七千三百八十八萬八千八百八十元之高價標得系爭契
        約之燈箱廣告設置權及行李手推車廣告之承包權，較前次燈箱廣告由黑星科
        技股分有限公司以三千六百八十八萬元標得，高出約一倍之得標金，且系爭
        合約燈箱廣告僅二十七面較前次三十五面為少，由此推認原告不只取得燈箱
        廣告之使用權，更是唯一專用權。惟查，被告之航廈燈箱廣告係採招標方式
        辦理，僅定底價由三家以上之廣告公司以投標之方式，由超過底標之最高標
        之投標公司得標，依一定程序辦理簽約，系爭廣告招標底價為新台幣二千八
        百五十萬元，有三家公司競標，其中泰宇公司投標價為一千八百零八萬元、
        合和公司投標價為四千九百九十九萬八千八百八十八元，而原告以七千三百
        八十八萬八千八百八十元得標，此為兩造所不爭執，並有原告標單、開標記
        錄影本在卷可參，堪可信為真實。惟投標金額在投標前係經各競標者就標的
        經濟價值審慎評估後據以投標，得標後，兩造間之契約內容應依契約書及投
        標之相關文件以為憑據，本件兩造合約既無原告廣告設置專用權之約定，縱
        認事後有投標金額超過標得之廣告經濟效益，亦難以其得標金額達七千三百
        八十八萬八千八百八十元，即推論有專用權存在。
    ３、原告主張：系爭契約廣告之設立範圍內，被告將一部分之空間出租予浩允公
        司，以作為商店之用，依被告與浩允公司所訂立之一般商店使用合約約定，
        浩允公司於其所使用之房屋範圍內，非經被告同意，不得架設任何廣告牌架
        ，因此足認原告有燈箱廣告之唯一專用權。被告則以：被告與允浩公司雖約
        定「在房屋之使用範圍內，非經甲方（即被告）同意，不得設置任何廣告牌
        架」此項約定係在維護航廈容貌整齊，避免影響觀瞻，便於被告之管理，無
        關原告之權益等語資為抗辯。查被告與允浩公司之一般商店使用合約第九條
        第一項規定：浩允公司於其所使用之房屋範圍內，非經被告同意，不得架設
        任何廣告牌架；被告與浩允公司間一般商店使用合約第十二條規定：「乙方
        （浩允公司）使用房屋範圍內，不得供第三者張貼廣告或裝設任何廣告牌架
        及展覽櫥窗，但屬乙方本身使用者，經甲方同意後始得辦理」，此有該契約
        影本附卷可查，堪信為真實。惟此等合約定之反面解釋即是浩允公司得被告
        之同意後，得於其承租範圍內設立廣告，至於被告之同意，是否必須得到原
        告允諾則無約定。在被告之單方面之同意下，即可允許浩允公司設立廣告，
        反可推認原告在此並無廣告設立專用權。故原告所主張顯不可採。此外，上
        開一般商店使用合約係存在於被告與租用商店之浩允公司之間，上開合約規
        定係在規範商店空間之使用，商店原則上未經被告同意不得設置廣告，乃被
        告對商店廣告設置之管理，與被告是否授與原告廣告設置專用權實屬二事。
        原告據以推論廣告設置專用權之存在，實非可採。
    ４、原告主張其發現有同業競爭者在侯機室甌迷咖啡上方設置統一乳品等四個燈
        箱廣告，曾以八十九年一月七日以太字第八九○一○七號函向被告抗議後，
        被告立即於八十九年一月十八日以高業（89）字第五四九號函覆原告，謂該
        等廣告片經「糾正」已改成裝潢之一部分，足以證明被告亦認為該燈箱廣告
        為兩造合約所不許等語。被告則以：早在兩造契約訂立生效前，被告即以高
        業(88)字第一一○四七號函發原告，表示原告公司並非全然取得本站國內航
        廈所有燈箱廣告經營權，且於高業（89）字第五四九號函覆原告之說明第五
        項更重申原告之燈箱廣告之權利並不包含國內航廈所有廣告，該廣告之拆除
        是為了妨害觀瞻，原告雖有反應，但並非拆除之因素等詞資為抗辯。按卷附
        之高業  (89)字第五四九號函說明第二項第（二）款雖有載明：「內候機室
        餐飲店內有四面燈箱廣告片反掛乙事，查該等廣告片經糾正已改成裝潢之一
        部分．．．」，然為何為此糾正行為，此款並無說明，然依此函第三項所載
        ：「按貴我雙方簽訂國內航廈燈箱廣告合約書中，貴公司僅取得國內線航站
        大廈並按本站規劃地點設置二十七面燈箱廣告之權利（本站曾於八十八年十
        二月十七日函復在案），並不包含國內航廈所有廣告，有關航廈所有廣告，
        有關航廈內各駐機場單位之管理，本站自當依據合約及相關規定執行公權力
        。」究其意旨，應已指出商店廣告設置與兩造廣告設置合約無關，係屬有關
        航廈內各駐機場單位之管理事宜。再者，本件兩造之燈箱廣告合約書乃簽訂
        於八十八年十一月二十九日，簽約後，原告函請被告發給廣告經營權証明書
        ，被告即以八十八年十二月十七日高業（88）字第一一○四七號函覆原告，
        表示原告公司標得之廣告經營權係限於合約書所載Ａ、Ｂ、Ｃ、Ｄ區如附圖
        所示地點，並非完全取得本站國內航廈所有燈箱廣告經營權，且依合約書第
        十一條規定，被告需要增設時，原告公司僅取得優先權等語明確。亦益足佐
        証，被告以上開高業（89）字第五四九號函糾正侯機室甌迷咖啡上方設置統
        一乳品等四個燈箱廣告，並無承認原告有廣告經營專用權之意。此部分被告
        之抗辯應屬可信。
    ５、原告依誠信原則及商業習慣，主張被告不得同時與不同之廣告廠商就同一區
        域訂立內容相同之廣告使用合約。且就上開Ａ、Ｂ、Ｃ、Ｄ四區，被告從未
        同時再與他人訂立燈箱廣告合約，足證上開四區由原告取得燈箱廣告之唯一
        專用權云云。按依契約自由原則，兩造既已簽約明定被告容許原告於上開四
        區之內側牆面如合約附圖所示地點設置二十七面廣告，並無排他專用權之授
        與約定，並無何與誠信原則有違之處，且原告所謂之廣告界之商業習慣，並
        未舉證以實以說。縱有此商業習慣，兩造間既有明確之約定，亦可排除該習
        慣之適用。從而，原告此部分之主張應無可採。
（三）、合約期間內被告所容許如附表所示該區域內新設立廣告，是否違反兩造之間
        有關新設立之廣告原告有優先承辦權之約定？
    １、原告主張：依據系爭契約第壹拾條第三項之約定，被告於國內航廈欲另行增
        設廣告版面時，須由乙方優先承辦，故原告對A、B、C、D區之新增設廣告具
        有優先承辦權，本件如附表所示廣告之增設，應由原告優先承辦，被告逕予
        容許他人設置，即屬違約云云。被告則以：依系爭該條約之意旨，必須在兩
        造合約期間，被告如有必要另行增設廣告版面之條件下，原告始有優先承辦
        之權，如附表所示之廣告均非合約期間被告另行增設，原告自無優先承辦權
        等語為辯。
    ２、查系爭合約第壹拾條第三款規定：「甲方（被告）如有必要得另行增設廣告
        版面，若於合約期間內乙方（原告）得優先承辦，如乙方效棄承辦時，甲方
        得另行招商承辦，乙方不得異議。」依此條款之意旨，對照合約第第壹條第
        一項第（三）款規定：「除前述地點外，甲方得視需要於航站大廈之適當地
        點，規劃設置同類型或不同類型之政令、交通宣導廣告看板，或商業廣告，
        乙方不得異議，且不得藉以要求減免廣告使用費。」觀之，原告對本件合約
        所定廣告設置地點以外之處，被告增設任何廣告，均不得異議，足見原告之
        優先承辦權，應係針對被告於約定之廣告設置地點即如前所述之國內航站大
        廈Ａ、Ｂ、Ｃ、Ｄ區內側牆面增設廣告，始有適用。如在Ａ、Ｂ、Ｃ、Ｄ區
        內側牆面以外之處所增設廣告則原告並無優先承辦權。
    ３、如附表所示編號１至６號及編號８號於被告所出租予他人之商店使用範圍內
        增設之廣告是否侵害原告之上開優先承辦權？
        原告主張：A、B、C、D區被告所出租之商店所增設之廣告，應由原告優先承
        辦，被告違反此一規定，竟容許同業競爭之第三人承辦，致使原告之優先承
        辦權受有損害，被告應負賠償之責云云。被告則以：被告僅將A、B、C、D區
        之攤位出租與商家，攤位上之廣告均由商家與廣告業者自行訂約，被告從未
        經手，亦未再自行與第三人訂立廣告契約，原告自無主張優先承辦權之餘地
        等語為抗辯。按原告就合約規定之廣告設置地點即國內航站大廈Ａ、Ｂ、Ｃ
        、Ｄ區內側牆面增設廣告版面既有優先承辦權，則應解為被告不得於原告放
        棄優先承辦權前，逕予同意第三人於該等地點增設廣告版面，亦不得容許他
        人與第三人訂約准由第三人逕行增設廣告。故被告以系爭增設廣告乃商家與
        第三人自為約定，非被告直接與第三人為增設廣告之約定，而認未有侵害原
        告之優先承辦權云云置辯，尚非可採。惟原告之優先承辦權係限於國內航廈
        Ａ、Ｂ、Ｃ、Ｄ區內側牆面已如前述。而被告於該四區之三度空間規劃一定
        之區域由他人作為商店之用，並未在系爭燈箱廣告合約書禁止之列，此點原
        告亦未爭執。則商店使用範圍區域，依被告與商店訂立之商店使用契約，商
        店之使用範圍含店內牆面、空間及門面，應均作為商店營業之用，且如前所
        述，商店若經被告同意雖得設置廣告牌架，然被告既已將某區域出租予他人
        作為商店之用，自亦無權片面於商家使用範圍另設廣告，據此足見兩造間廣
        告合約所定廣告設置地點「內側牆面」並不包括商店使用範圍甚明。從而，
        原告之增設廣告版面之優先承辦權自不及於商店使用範圍之廣告增設。如附
        表所示編號１至４號廣告係設於甌迷咖啡店吧台上方頂部，編號５廣告係設
        於開普登精品區門面上方，編號６係設於開普登精品區門口前方之櫥窗，編
        號７先後存在之ＨＯＮＤＡ廣告及杜老爺冰淇淋廣告設於中式餐飲店內後方
        牆面，編號九之二十二面廣告燈箱均係加設於精品區商店內，此均有原告提
        出之各該廣告現場相片附卷可按。從而，此等廣告之設置地點既均在商店使
        用範圍，而非在原告廣告設置地點即上述Ａ、Ｂ、Ｃ、Ｄ區內側牆面，原告
        對此等廣告之增設自無優先承辦權。至於商店在其使用範圍，除為一般商業
        經營之用，另接受第三人之廣告是否已依約經被告同意，則屬商店有無違反
        商店使用契約之另一問題，商店門面或內部之燈箱廣告既非所謂於A、B、C
        、Ｄ區內側牆面之廣告之增設，即無侵害原告優先承辦權之餘地。
    ４、兩造合約之有效期間是自八十九年一月一日至九十一年十二月三十一日，而
        原告所拍攝之位於D區大廳HONDA汽車廣告之日期係八十八年十一月十三日，
        由此可知，該燈箱在兩造合約之前即已存在並非合約期間另行增設，據此理
        由亦可認此一廣告並未侵害原告之優先承辦權。又開普登精品區商店內新設
        立之燈箱二十二面：依據原告所提出之照片，該精品店所設之燈箱廣告可分
        為兩部分。一為門面上之燈箱廣告，一為精品店內部櫥櫃上方之牆面廣告。
        前者之燈箱廣告均屬文字之記載如「特產禮盒」「藝術禮品」「書報雜誌」
        「日常百貨」，此為商店標示其所經營販賣之商品，既經被告同意自可為之
        ，此等標示乃商店營業項目或所賣商品之表彰，應屬商店營業範圍，被告同
        意商店為此行為，於兩造合約並無違背，更無侵害原告廣告優先承辦權之可
        能。原告主張其中一面為酒類廣告，一面為鹼性電池廣告，其餘未上廣告。
        酒類廣告及鹼性廣告之設置有無經被告同意，乃屬被告與該商店之契約效力
        範圍，與原告之優先承辦權無涉，已如前述，其它僅有燈箱而無廣告內容部
        分本身僅非廣告，更無從認有侵害原告之任何權利。
    ５、附表編號８之行政院南部服務中心燈箱廣告一面，於兩造合約訂立之前即已
        存在，且經兩造協商同意暫不移動，此有兩造之協商紀錄附卷可証。被告所
        辯此廣告並無違背兩造合約規定等詞應可信為真實。原告雖又以有此協商即
        可佐証其於系爭區域內有廣告設置之專用權，因原告如無專用權，被告何須
        與原告為此協商。被告就此亦謂：此協商係原告因燈箱位置規劃而主動找被
        告協商等語。按該協商紀錄名為「高雄國際航空站國內燈箱廣告規劃圖說協
        商紀錄」，且內容均係關於原告燈箱廣告設置位置之協商，並非被告藉此協
        商以徵得原告同意行政院南部服務中心燈箱廣告之暫不移動，此均有該協商
        紀錄影本在卷可稽。原告據以主張此協商可為其專用權之佐証，顯非可採。
    綜上所述，如附表所示廣告之設置，被告並無違反兩造合約或侵害原告權利之行
    為，原告主張被告有不完全給付及侵權行為，尚屬無據。
（四）、被告既無債務不履行之情事，原告主張同時履行抗辯權，而拒不繳交八十九
        年十二月及九十年一月之廣告使用費即無理由，被告於九十年二月十四日發
        函催告後，原告仍未繳交該等費用，被告乃於同年月二十三日發函終止兩造
        間之廣告使用合約，即有理由。又合約既已終止，被告自無提供原告廣告燈
        箱所須電力之義務，其對該等燈箱為斷電之措施，自亦無何違約或侵害原告
        權利之情事。原告主張被告非法終止合約，依債務不履行及侵權行為法律關
        係，應賠償其斷電行為所致之原告損害，顯無理由。
六、假執行之宣告：原告受敗訴判決，其假執行之聲請即失所依據，應併予駁回。
七、據上論結，原告之訴為無理由，依民事訴訟法第七十八條，判決如主文。
中　　　華　　　民　　　國　　九十一　　年　　　一　　　月　　二十三　　日
                              臺灣高雄地方法院民事第一庭
~B法　　　官　蔡國卿
右為正本係照原本作成。
如不服本判決，應於送達後廿日內，向本院提出上訴狀並表明上訴理由，如於本
判決宣示後送達前提起上訴者，應於判決送達後十日內補提上訴理由書（須附繕本）。
中　　　華　　　民　　　國　　九十一　　年　　　一　　　月　　二十三　　日
~B法院書記官　王壹理
附表：（原告主張之違約設置廣告）
┌──┬──────────┬───────────┬────────┐
│編號│  違約廣告名稱      │廣告設置地點          │  備  註        │
├──┼──────────┼───────────┼────────┤
│１、│  統一咖啡          │Ｂ區甌迷咖啡          │  八十九年五月  │
│    │                    │                      │  十九日為杜老  │
│    │                    │                      │  爺冰淇淋，同  │
│    │                    │                      │  年八月二十九  │
│    │                    │                      │  改為統一咖啡  │
├──┼──────────┼───────────┼────────┤
│２、│  統一優酪乳        │Ｂ區甌迷咖啡          │                │
├──┼──────────┼───────────┼────────┤
│３、│  統一礦泉水        │Ｂ區甌迷咖啡          │                │
├──┼──────────┼───────────┼────────┤
│４、│  統一鮮乳          │Ｂ區甌迷咖啡          │                │
├──┼──────────┼───────────┼────────┤
│５、│  泛亞電信          │Ｄ區開普登精品區      │                │
├──┼──────────┼───────────┼────────┤
│６、│  行動電話廣告櫥窗  │Ｄ區開普登精品區      │                │
├──┼──────────┼───────────┼────────┤
│７、│  八十八年十一月二十│Ｄ區中式餐廳牆面      │                │
│    │  三日為ＨＯＮＤＡ汽│                      │                │
│    │  車廣告，九十年三月│                      │                │
│    │  二日改為杜老爺冰淇│                      │                │
│    │  淋廣告            │                      │                │
├──┼──────────┼───────────┼────────┤
│８、│  行政院南區服務中心│Ｄ區                  │                │
├──┼──────────┼───────────┼────────┤
│９、│  廣告燈箱二十二面，│Ｄ區開普登精品區      │                │
│    │  其中酒類廣告、鹼性│                      │                │
│    │  電池廣告各一面，其│                      │                │
│    │  餘空白。          │                      │                │
└──┴──────────┴───────────┴────────┘
